臺灣新竹地方法院刑事判決　　　　　　　　96年度易字第33號
　　公　訴　人　臺灣新竹地方法院檢察署檢察官
　　被　　　告　甲○○
上列被告因竊盜案件，經檢察官提起公訴（95年度偵字第6020號
），本院判決如下：
    主  文
甲○○攜帶兇器竊盜，累犯，處有期徒刑壹年貳月。扣案之大鐵
剪壹把、手套壹雙及頭頂燈壹個，均沒收。
    事  實
一、甲○○前於民國95年間，因竊盜案件，經臺灣苗栗地方法院
    於95年7月24日以95年度苗簡字第529號判決有期徒刑6月、
    諭知易科罰金折算標準確定，並於95年8月25日易科罰金執
    行完畢。
二、甲○○猶不知悔改，復意圖為自己不法之所有，於95年10月
    21日上午7時許，侵入現已停工而無人使用位於新竹市○○
    區○○路137之1號「創世紀科技股份有限公司」工廠內，攜
    帶其所有客觀上足以對人之生命、身體安全構成威脅而足供
    兇器使用之大鐵剪1把及其所有之手套1雙、頭頂燈1個，竊
    取該公司內之電纜線1批（325mm53條、200mm 21條、150mm7
    條、100mm3條、50mm3條、8mm2條，共計重3千760公斤，價
    值約新台幣30萬元），並搬運至其所駕駛之車號2P-3612號
    自小貨車上，得手後，旋即以行動電話聯絡不知情之丙○○
    、黃採足（另經檢察官為不起訴處分）駕駛車號LY-7867號
    自小客車會合帶路，欲前往苗栗縣頭份鎮變賣上述竊得之電
    纜線。嗣於同日上午11時30分許，在新竹縣寶山鄉○○村○
    ○路646號前為警獲報攔查，經甲○○同意搜索後，在甲○
    ○所駕駛之車號2P-3612號自小貨車上扣得竊取電纜線1批（
    325mm53條、200mm21條、150mm7條、100mm3條、50mm3條、8
    mm2條，共計重3千760公斤）及其所有之大鐵剪1把、手套1
    雙及頭頂燈1個。
三、案經新竹市警察局第三分局報請臺灣新竹地方法院檢察署檢
    察官偵查起訴。
    理  由
一、訊據被告甲○○對於事實二所載之犯罪事實，迭於警詢、偵
    訊（見偵字第6020號偵查卷第13至16頁、83至84頁、179至1
    84頁）及本院審理中（見96年3月29日審判筆錄）供承不諱
    ，並經被害人乙○○於警詢（見同上偵查卷第25至26頁）、
    本院審理中（見本院卷96年3月29日審判筆錄第11至15頁）
    指述：電纜線遭竊、領回等情在卷可按，且經證人即警員林
    進輝於本院審理中證述查獲經過在卷可參（見本院卷96年3
    月29日審判筆錄第2至8頁），復有查獲後蒐證照片15幀、秤
    量單1紙、贓物認領保管單1紙附卷可稽（見同上偵查卷第48
    至57頁）。此外，另有被告所有、供竊盜所用之大鐵剪1把
    、手套1雙及頭頂燈1個扣案可資佐證，是認被告上開自白內
    容應與事實相符，從而，本件事證已臻明確，被告竊盜犯行
    ，堪予認定，自應依法論罪科刑。
二、論罪科刑
（一）按攜帶兇器竊盜，祇須行竊時攜帶具有危險性之兇器為已
      足，並不以攜帶之初有行兇之意圖為必要；又無論上訴人
      等主觀上是否旨在行兇抑僅便利行竊，然在客觀上顯具有
      行兇之危險性，自屬兇器之一種，其攜帶而犯竊盜罪，應
      成立刑法第321條第1項第3款之罪（最高法院62年台上字
      第2489號、7 0年度台上字第1613號判例參照）。經查：
      被告於竊盜時確有攜帶大鐵剪1把，為客觀上足以對人之
      生命、身體安全構成威脅且具有危險性，應屬兇器，是被
      告所為，係犯刑法第321條第1項第3款之攜帶兇器竊盜罪
      。
（二）被告前於95年間，因竊盜案件，經臺灣苗栗地方法院於95
      年7月24日以95年度苗簡字第529號判決有期徒刑6月、諭
      知易科罰金折算標準確定，並於95年8月25日易科罰金執
      行完畢等情，有臺灣高等法院被告前案紀錄表、臺灣新竹
      地方法院檢察署刑案資料查註紀錄表附卷可佐，被告前受
      有期徒刑之執行完畢後，其於5年以內故意再犯本件有期
      徒刑以上之罪，為累犯，應依刑法第47條第1項之規定，
      加重其刑。
（三）爰審酌被告正值壯年，當力圖向上，猶思不勞而獲，前有
      竊盜案件，竟仍再犯本件竊盜案件，且行竊時，攜帶大鐵
      剪1把、手套1雙及頭頂燈1個，竊得電纜線價值約新台幣
      30萬元，造成創世紀科技股份有限公司之財產上損害，併
      審酌其行竊手段、方式，所生危害程度，暨其犯後態度等
      一切情狀，量處如主文所示之刑。
三、扣案之大鐵剪1把、手套1雙及頭頂燈1個，均為被告所有、
    供前揭犯罪行為所用之物，業據被告供承在卷，應依刑法第
    38條第1項第2款之規定，並予宣告沒收。
四、公訴意旨另以：被告一再涉犯竊盜罪嫌，足見其具有犯罪之
    習慣，仍不思改過遷善，品性惡劣，僅藉刑之執行實不足以
    徹底根絕惡性，請依竊盜犯贓物犯保安處分條例第3條第1項
    第1款及第2款之規定，併予諭知應於刑之執行前令入勞動場
    所強制工作一節。經查，依據被告之前案紀錄表記載，被告
    (1)係於78年間，因竊盜案件，經本院於78年5月13日以78年
    度易字第509號判處有期徒刑6月、緩刑2年確定；(2)其於81
    年間，因違反麻醉藥品管理條例案件，經本院於81年8月3日
    以81年度易字第1422號判處有期徒刑10月確定；(3)其於95年
    間，因竊盜案件，經臺灣苗栗地方法院於95年7月24日以95
    年度苗簡字第529號判決有期徒刑6月、諭知易科罰金折算標
    準確定。可知被告所犯侵害他人之竊盜犯罪時間各在78、9
    5年間，另於81年間所犯之違反麻醉藥品管理條例案件，該
    犯罪所生危害以自戕健康為主，是依據被告之前案資料，尚
    難認被告具有犯罪習慣，且依卷證資料，亦無其他積極證據
    足認被告因遊蕩及懶惰成習而犯罪，從而，自難依據刑法第
    90條之規定，宣告被告於刑之執行前，令入勞動場所強制工
    作，附此敘明。
五、據上論斷，應依刑事訴訟法第299條第1項前段，刑法第321
    條第1項第3款、第47條第1項、第38條第1項第2款，判決如
    主文。
本案經檢察官張凱絜到庭執行職務。
中　　華　　民　　國　　96　　年　　4 　　月　　18　　日
                      刑事第一庭審判長法　官     賴淑敏
                                      法　官     李毓華
                                      法　官     黃美文
以上正本證明與原本無異。
如不服本判決應於收受本判決後10日內向本院提出上訴書狀，其
未敘述上訴理由者，並得於提起上訴後10日內向本院補提理由書
狀 (均須按他造當事人之人數附繕本)「切勿逕送上級法院」。
中　　華　　民　　國　　96　　年　　4 　　月　　18　　日
                                      書記官     陳怡芳
附錄本案論罪科刑所適用法條全文：
刑法第321條第1項第3款：
犯竊盜罪而有左列情形之一者，處6月以上、5年以下有期徒刑：
三、攜帶兇器而犯之者。
